臺灣士林地方法院刑事判決　　　　　　　96年度易字第1674號
公　訴　人　臺灣士林地方法院檢察署檢察官
被　　　告　甲○○
　　　　　　　　　　（另案於臺灣臺北監獄臺北分監執行中）
上列被告因毒品危害防制條例案件，經檢察官提起公訴（96年度
毒偵字第1014號），被告於本院準備程序中就被訴之事實為有罪
之陳述，經本院合議庭裁定，改由受命法官獨任依簡式審判程序
審理，並判決如下：
    主  文
甲○○施用第二級毒品，累犯，處有期徒刑柒月。扣案毒品安非
他命吸食器貳組、玻璃球吸食器參只、分裝袋拾陸只、分裝吸管
貳支、研磨器壹組、電子磅秤壹臺、葡萄糖貳包均沒收。
    事  實
一、甲○○於民國83年間，因違反肅清煙毒條例案件，經臺灣板
    橋地方法院83年度訴字第470 號判處有期徒刑2 年2 月、7
    月，應執行有期徒刑2 年4 月確定；又因違反麻醉藥品管理
    條例案件，經臺灣板橋地方法院84年度易字第850 號判處有
    期徒刑7 月確定；復因違反麻醉藥品管理條例案件，經臺灣
    高等法院84年度上訴字第5053號判處有期徒刑5 年2 月確定
    。上述三案經合併執行，於87年10月18日縮短刑期假釋出監
    。嗣於89年間因犯偽造文書罪，經臺灣板橋地方法院89年度
    訴字第2276號判處有期徒刑6 月確定，與前案撤銷假釋後之
    殘刑4 年7 日合併執行，於94年6 月8 日縮刑期滿執行完畢
    。另於89年間因施用毒品案件，經臺灣板橋地方法院89年度
    毒聲字第4576號裁定送觀察、勒戒後，認有繼續施用毒品傾
    向，經臺灣板橋地方法院89年度毒聲字第4952號裁定強制戒
    治，於90年3 月20日停止戒治付保護管束，至90年8 月21日
    保護管束期滿執行完畢，並由臺灣板橋地方法院檢察署檢察
    官於90年10月18日以90年度戒毒偵字第633 號為不起訴處分
    確定。復於95年11月8 日因施用第二級毒品，分別經臺灣板
    橋地方法院95年度簡上字第459 號判處有期徒刑1 年、95年
    度簡字第5924號判處有期徒刑6 月確定，應執行有期徒刑1
    年5 月（現執行中）。詎甲○○仍未戒除毒癮，於前開強制
    戒治執行完畢後5 年內，再犯前揭施用毒品之罪，且經法院
    判決確定後，復基於施用第二級毒品安非他命之犯意，於96
    年5 月7 日上午9 時許，在臺北市○○區○○路3 段155 號
    旁貨櫃屋內，以將安非他命置於玻璃球內用火燒烤成煙霧後
    吸食之方式，施用第二級毒品安非他命1 次。嗣於96年5 月
    7 日中午12時30分，因另案通緝於上開貨櫃屋為警緝獲，查
    獲甲○○所有供施用第二級毒品安非他命之吸食器2 組、玻
    璃球吸食器3 只、分裝袋16個、分裝吸管2 支、研磨器1 組
    、電子磅秤1 臺及葡萄糖2 包（起訴書誤為1 包），經警採
    尿送驗而查悉上情。
二、案經臺北市政府警察局北投分局報告臺灣士林地方法院檢察
    署檢察官偵查起訴。
    理  由
一、本件被告甲○○所犯非死刑、無期徒刑、最輕本刑為3 年以
    上有期徒刑之罪，或高等法院管轄第一審之案件，被告於本
    院準備程序進行中，就被訴事實為有罪之陳述，經告以簡式
    審判程序之旨，並聽取檢察官及被告之意見後，本院合議庭
    裁定由受命法官獨任進行簡式審判程序，是本件之證據調查
    ，依刑事訴訟法第273條之2規定，不受同法第159條第1項、
    第161條之2、第161條之3、第163條之1及第164條至第170條
    規定之限制，合先敘明。
二、前揭犯罪事實，業據被告甲○○於警詢、偵查及本院坦承不
    諱，且其為警查獲後所採集之尿液，經送臺灣尖端先進生技
　　醫學股份有限公司以EIA 酵素免疫分析法初驗，再以氣相層
  　析質譜儀分析法複驗結果，呈安非他命類陽性反應等情，有
    臺北市政府警察局北投分局查獲煙毒麻藥案件尿液送驗記錄
    簿、臺灣尖端先進生技醫學股份有限公司96年5 月18日濫用
    藥物尿液檢驗報告各1 紙附卷可稽（偵查卷第89、88頁）。
    按個人口服投與安非他命後，其尿液中能否驗出安非他命陽
    性反應，與其投與方式、投與量、個人體質、採尿時間及檢
    測儀器之精密度等有關，一般而言，約70％於口服投與後24
    小時內自尿中排出，約90％於96小時內自尿中排出，從而吸
    食時間距採集尿液時間最長可能不會超過4 日，此有行政院
    衛生署藥物食品檢驗局81年2月8日81藥檢壹字第1156號函可
    參，是被告96年5月7日經警採尿送驗結果，尿液呈安非他命
    類陽性反應，與被告自白於當日施用安非他命1 次相符，復
    有扣押物品目錄表1紙、扣案物品照片2幀附卷可佐（偵查卷
    第20、31頁），足證被告自白與事實相符，堪予採信。
三、按「修正毒品危害防制條例就施用毒品者，祇於『初犯』及
    『五年後再犯』二種情形，有其追訴條件之限制，即須於初
    犯經觀察、勒戒或強制戒治釋放後，5 年內均無施用毒品之
    行為，始能認其前所實施之觀察、勒戒或強制戒治已足遮斷
    毒癮，而得於5 年後再犯時，再予適用初犯之規定，重行觀
    察、勒戒等程序。倘5 年內已經再犯，被依法追訴處罰，縱
    其第三次（或第三次以上）施用毒品之時間在初犯釋放5 年
    以後，即與『5年後再犯』之情形有別，且因已於『5年內再
    犯』，顯見其再犯率甚高，原實施觀察、勒戒或強制戒治，
    已無法收其實效，而無5 年戒斷期之存在，自無再經觀察、
    勒戒及強制戒治之必要，應由檢察官逕行起訴，始符新法修
    正之本旨。」（最高法院95年度臺非字第59號、第65號判決
    、最高法院96年度第3 次刑事庭會議決議參照）。經查，本
    件被告甲○○前因施用毒品，經裁定送觀察、勒戒及強制戒
    治，於90年3 月20日停止戒治付保護管束，至90年8 月21日
    保護管束期滿執行完畢，並經臺灣板橋地方法院檢察署檢察
    官不起訴處分確定，惟其於上揭強制戒治執行完畢5 年內，
    又於95年11月8 日因施用第二級毒品，分別經臺灣板橋地方
    法院95年度簡上字第459 號判處有期徒刑1 年、95年度簡字
    第5924號判處有期徒刑6月確定，並定應執行刑有期徒刑1年
    5 月，有臺灣高等法院被告前案紀錄表、臺灣士林地方法院
    檢察署刑案資料查註紀錄表、全國施用毒品案件紀錄表、判
    決書影本等在卷可考。從而，被告本件犯行距上揭90年8 月
    21日強制戒治執行完畢雖已逾5 年，惟被告在上揭強制戒治
    執行完畢後5 年內，多次施用毒品，並經法院判處罪刑確定
    ，揆諸上開說明，本件被告施用第二級毒品之犯行即與毒品
    危害防制條例第20條第3 項所指「5 年後再犯」之情形不同
    ，應予訴追審理。本案事證明確，被告犯行洵堪認定，應依
    法論科。
四、安非他命為毒品危害防制條例第2 條第2 項第2 款所稱之第
    二級毒品，核被告所為，係犯毒品危害防制條例第10條第2
    項之施用第二級毒品罪，其施用前持有第二級毒品安非他命
    之低度行為，為施用之高度行為吸收，不另論罪。又被告有
    事實欄所載犯罪科刑執行情形，有台灣高等法院被告前案紀
    錄表在卷可憑，其於有期徒刑執行完畢5 年內故意再犯本件
    有期徒刑之罪，為累犯，依法加重其刑。爰審酌被告有多次
    施用毒品紀錄，經觀察、勒戒、強制戒治執行完畢，仍不知
    悛悔，再為本件犯行，缺乏自制力，顯無改過之意，然念其
    施用毒品乃戕害自己身心健康，尚未危及他人，且犯後坦承
    犯行，態度良好，暨其犯罪之動機、目的及其智識程度等一
    切情狀，本院認本件被告求處有期徒刑6 月、檢察官求處有
    期徒刑10月，均欠妥適，爰量處如主文所示之刑。
五、扣案安非他命吸食器2 組、玻璃球吸食器3 只、分裝袋16個
    、分裝吸管2 支、研磨器1 組、電子磅秤1 臺及葡萄糖2 包
    ，為被告所有供本件犯罪所用之物，業據被告供明（本院卷
    第40頁），均應依刑法第38條第1 項第2 款規定宣告沒收。
六、末查起訴書雖認被告於95年11月14日臺灣板橋地方法院95年
    度簡字第5924號判決送達後之某日起至96年5月7 日上午9時
    許止，約每日1 次，反覆施用第二級毒品安非他命多次云云
    ，惟業經蒞庭檢察官當庭更正為上揭犯罪事實（本院卷第35
    頁），故除上開犯行外，其餘犯罪事實非屬起訴範圍，本院
    無庸審酌，附此敘明。
據上論斷，應依刑事訴訟法第273條之1第1項、第299條第1 項前
段，毒品危害防制條例第10條第2 項，刑法第11條前段、第47條
第1項、第38 條第1 項第2 款，判決如主文。
本案經檢察官白忠志到庭執行職務。
中　　華　　民　　國　　96　　年　　11　　月　　23　　日
                  刑事第三庭法  官  陳美彤
以上正本證明與原本無異。
如不服本判決，應於收受送達後10日內向本院提出上訴書狀。
                            書記官  賴麗容
中　　華　　民　　國　　96　　年　　11　　月　　23　　日
